臺灣桃園地方法院行政訴訟裁定
111年度交字第320號
原      告  馮連興  
被      告  桃園市政府交通事件裁決處
                      設桃園市○○區○○路00號7~8樓
代  表  人  張丞邦    住同上
上列當事人間交通裁決事件，原告提起行政訴訟，本院裁定如下
：
    主  文
原告之訴駁回。
    理  由
一、按「本法所稱交通裁決事件如下：一、不服道路交通管理處
    罰條例（下稱處罰條例）第8 條及第37條第5 項之裁決，而
    提起之撤銷訴訟、確認訴訟。」行政訴訟法第237 條之1 第
    1 項第1 款定有明文。又按「違反本條例之行為，由下列機
    關處罰之：一、第12條至第68條及第92條第7 項、第8 項由
    公路主管機關處罰。二、第69條至第84條由警察機關處罰。
    」「計程車駕駛違反前條及本條規定，應廢止其執業登記或
    吊扣其執業登記證者，由警察機關處罰，不適用第8 條第1
    項第1 款規定」處罰條例第8 條第1 項、第37條第5 項分別
    定有明文。依上揭法律規定可知，原告依上揭行政訴訟法第
    237 條之1 第1 項第1 款規定提起本件撤銷交通裁決之行政
    訴訟事件，自應經公路主管機關或警察機關作成處罰之裁決
    為前提要件。
二、經查，本件原告於111年7月7日起訴時，雖提出被告111年6
    月30日桃交裁申字第1110068223號函( 下稱被告111年6月30
    日函) 1 份為證(見本院卷第5-6頁) ，並主張該函文即是本
    件之裁決處分，及請求撤銷該函文等語。惟觀諸上揭函文並
    未具體載明原告違規之時間、地點及違規事實為何，及處罰
    之金額及種類為何等交通違規事件處罰裁決要件，且上開函
    文之說明六、已載明：「倘不服本案申訴結果，依道路交通
    管理處罰條例第87條及行政訴訟法第237 條之2 等規定，請
    先向本處申請開立裁決書後，以桃園市政府交通事件裁決處
    為被告，向住所起、居所地、所在地或違規行為地之地方法
    院提起行政訴訟；其中撤銷訴訟之提起，應於裁決書送達後
    30日( 含例假日) 內為之；若逾期提起，依法院受理與否為
    準。」等語。足見，上揭被告111年6月30日函文顯非首揭法
    律規定之裁決處分。
三、況查，依被告111年7月22日桃交裁申字第1110079620號函略
    以：「主旨：有關貴院111年度交字第320號行政訴訟一案，
    …。說明：…二、經查旨案車號0000-00第DIND21035號違規單
    尚未申請開立裁決書。」等語(見本院卷第19頁) 。足見，
    本件原告起訴時，本件之交通事件裁決書確實尚未作成，亦
    即本件之行政處分尚未作成。
四、綜上所述，本件原告所提出之被告111年6月30日函並非裁決
    書，且本件之交通事件裁決書亦尚未作成。換言之，本件之
    行政處分尚未作成，亦即並無撤銷訴訟之標的，足見，原告
    之起訴顯「不備其他要件」。故本件原告提起行政訴訟，顯
    非合法，應予駁回。至本件違規案件倘日後經裁決後，原告
    如對裁決內容不服，自仍得依法提起行政訴訟救濟，附此敘
    明。
五、依行政訴訟法第237 條之9 第1 項、第237 條之8 第1 項、
    第236 條、第107 條第1 項第10款、第104 條、民事訴訟法
    第95條、第78條，裁定如主文。
中　　華　　民　　國　　111 　年　　7 　　月　　27　　日
　　　　　　　　　行政訴訟庭法　官　黃漢權
上為正本係照原本作成。
如不服本裁定，應於送達後10日內向本院提出抗告狀（須按他造
人數附繕本）。
中　　華　　民　　國　　111 　年　　7 　　月　　27　　日
　　　　　　　　　　　　　　書記官　蕭竣升